臺灣臺北地方法院刑事判決
110年度審交簡上字第61號
上  訴  人  臺灣臺北地方檢察署檢察官
上  訴  人
即  被  告  李志強

上列上訴人因被告過失傷害案件，不服臺灣臺北地方法院民國11
0年9月17日110年度審交簡字第188號第一審刑事簡易判決（起訴
案號：110年度偵字第11672號），提起上訴，本院管轄第二審之
合議庭判決如下：
    主  文
上訴均駁回。
李志強緩刑貳年，緩刑期間應履行如附表所示之條件。
    事實及理由
一、本案經本院第二審合議庭（下稱本院）審理結果，認原審即
    臺灣臺北地方法院第一審（下稱原審）認事用法及量刑均無
    不當，應予維持。除增列「被告李志強於本院訊問時之自白
    」為證據外，其餘均引用原審判決記載之事實、證據及理由
    （如附件），並補充論述證據能力、駁回上訴及宣告緩刑之
    理由。
二、查本案卷內具有傳聞證據性質之證據，除因符合刑事訴訟法
    第159條之1至之4關於傳聞法則例外規定者，本有證據能力
    外，其餘均經檢察官、被告於本院訊問時同意有證據能力，
    而本院審酌全案各項證據作成或取得時之客觀環境條件，並
    無違法取證或欠缺憑信性或關連性之情形，作為證據使用皆
    屬適當，依刑事訴訟法第159條之5第1項之規定，應認均有
    證據能力，得作為認定事實之憑據。
三、本院駁回上訴及宣告緩刑之理由：
　㈠被告上訴意旨以：本件已與告訴人陳鐘強達成和解，希望從
    輕量刑並給予緩刑等語。檢察官上訴意旨以：被告未與告訴
    人達成和解且賠償告訴人損失，原審量刑過輕等語。
　㈡按關於刑之量定，係實體法上賦予法院得為自由裁量之事項
    ，苟已斟酌刑法第57條各款所列情狀，而未逾越法定刑度，
    或濫用其權限，即不得任意指摘為違法，最高法院72年台上
    字第6696號、75年台上字第7033號判例意旨參照。經查，原
    審以本案事證明確，認被告所為，係犯刑法第284條前段之
    過失傷害罪，並依刑法第62條前段規定減輕其刑，並審酌被
    告智識程度、生活狀況、犯罪後態度、告訴人所受損害等一
    切情狀，量處拘役40日，並諭知以新臺幣（下同）1,000元
    折算1日之易科罰金折算標準，要無違法或罪刑顯不相當之
    處，應予維持。被告及檢察官上訴認原審量刑不當部分，均
    無理由。　　
　㈢被告於此之前雖曾因犯傷害等案件，經臺灣基隆地方法院108
    年度基簡字第1170號判決判處應執行有期徒刑3月，緩刑2年
    確定，嗣緩刑期滿緩刑宣告未經撤銷，上開刑之宣告失其效
    力，此外即無曾因故意犯罪受有期徒刑以上刑之宣告紀錄，
    有臺灣高等法院被告前案紀錄表在卷足按，其於本案犯後坦
    承全部犯行，並於本院審理期間與告訴人達成和解，業賠償
    告訴人7萬7,500元，餘款1萬2,500元約定分期清償，展現其
    彌補過錯之努力，堪認被告一時失慮而觸犯本案，經此偵查
    、審判、科刑、賠償之教訓，應已足使其警惕，因而認前開
    之刑以暫不執行為當，爰依刑法第74條第1項第1款規定宣告
    緩刑2年。另為兼顧告訴人之權益，確保被告履行其願賠償
    之承諾，爰依刑法第74條第2項第3款規定及參考和解內容，
    於緩刑期間課予被告應履行如附表所示之條件。另倘被告未
    遵循本院所諭知之上開條件，情節重大者，檢察官得依刑事
    訴訟法第476條、刑法第75條之1第1項第4款之規定，聲請撤
    銷本件緩刑之宣告，併予敘明。　
四、被告經合法傳喚無正當理由未於本院審理程序到庭，爰依刑
    事訴訟法第455條之1第3項準用同法第371條，不待其陳述逕
    行判決。　　　
據上論斷，應依刑事訴訟法第455條之1第1項、第3項、第368 條
、第371條、第373條，刑法第74條第1項第1款、第2項第3款，判
決如主文。
本案經檢察官李建論起訴，檢察官吳春麗提起上訴，檢察官邱曉
華到庭執行職務。
中　　華　　民　　國　　111 　年　　6 　　月　　30　　日
                 刑事第二十庭  審判長法  官  洪英花
                                     法  官  賴鵬年
                                     法  官  宋恩同
以上正本證明與原本無異。　　　　　　　　　　　　　　　
不得上訴。
                                     書記官  黃勤涵
中　　華　　民　　國　　111 　年　　7 　　月　　2 　　日
附表：
被告除已賠償告訴人7萬7,500元外，應再賠償告訴人1萬2,500元。上開未賠償金額應自111年7月10日起至全數清償完畢止，按月於每月10日前給付2,500元予告訴人。 

附件：
臺灣臺北地方法院刑事簡易判決
110年度審交簡字第188號
公　訴　人　臺灣臺北地方檢察署檢察官
被　　　告　李志強　

上列被告因過失傷害案件，經檢察官提起公訴（110年度偵字第1
1672號），因被告自白犯罪（110年度審交易字第344號），本院
認宜以簡易判決處刑，改依簡易程序審理，並判決如下：
    主      文
李志強犯過失傷害罪，處拘役肆拾日，如易科罰金，以新臺幣壹
仟元折算壹日。
    事實及理由
一、本件犯罪事實及證據，除犯罪事實欄一第5行補充「並超速
    行駛」；證據部分補充「被告李志強於本院審理時之自白（
    見本院審交易卷第51頁）」外，餘均引用檢察官起訴書之記
    載（如附件）。
二、核被告李志強所為，係犯刑法第284條前段之過失傷害罪。
三、查被告肇事後，於有偵查犯罪權限之公務員知悉肇事人姓名
    前，即向據報前往處理之警員當場承認其為肇事人等節，有
    臺北市政府警察局道路交通事故肇事人自首情形紀錄表1份
    （見11672偵卷第16頁反面）在卷可稽，復觀被告主動供承
    前開犯行，以利偵查，並無事實可認被告供陳前開犯行係因
    情勢所迫或有基於預期獲邀減刑之寬典，而非出於內心悔悟
    等情，爰就被告所犯依刑法第62條前段規定，減輕其刑。
四、爰審酌被告疏未注意行車前應注意輪胎須詳細檢查確實有效
    ，依當時情形並無不能注意之情事，竟疏未注意及此，貿然
    上路並超速行駛，爆胎失控，致與告訴人陳鐘強所駕駛之營
    業小客車發生碰撞，告訴人因而受有胸挫傷、右足挫傷等傷
    害，實有不該；惟念被告犯後坦承犯行，已有悔意，堪認犯
    後態度尚可；兼衡其自陳之教育程度及家庭經濟生活狀況、
    告訴人於本院表示之意見（見本院審交易卷第51至52頁）、
    未與告訴人達成調解，暨本案過失情節等一切情狀，量處如
    主文所示之刑，並諭知如主文所示之易科罰金折算標準，以
    示警懲。
五、依刑事訴訟法第449條第2項、第3項、第454條第2項，刑法
    第284條前段、第62條前段、第41條第1項前段，刑法施行法
    第1條之1第1項，逕以簡易判決處刑如主文。
六、如不服本判決，應自收受送達之翌日起20日內向本院提出上
    訴狀，上訴於本院第二審合議庭（須附繕本）。
本案經檢察官李建論提起公訴，檢察官吳春麗到庭執行職務。
中　　華　　民　　國　　110 　年　　9 　　月　　17　　日
                  刑事第二十一庭  法  官  倪霈棻
上正本證明與原本無異。 
如不服本判決應於收受送達後20日內向本院提出上訴書狀，並應
敘述具體理由；其未敘述上訴理由者，應於上訴期間屆滿後20日
內向本院補提理由書（均須按他造當事人之人數附繕本）「切勿
逕送上級法院」。告訴人或被害人如對於本判決不服者，應具備
理由請求檢察官上訴，其上訴期間之計算係以檢察官收受判決正
本之日期為準。 因疫情而遲誤不變期間，得向法院聲請回復原
狀。
                                  書記官  陳怡君 
中　　華　　民　　國　　110 　年　　9 　　月　　22　　日
附錄本案論罪科刑法條全文：
中華民國刑法第284條
因過失傷害人者，處1年以下有期徒刑、拘役或10萬元以下罰金
；致重傷者，處3年以下有期徒刑、拘役或30萬元以下罰金。